臺灣臺南地方法院刑事附帶民事訴訟判決　
108年度重附民字第19號
附民原告    姜春杏

            陳富姬
            黃耀宏


上3人共同
訴訟代理人  黃毓棋律師
            宮琬婷律師
附民被告    張嘉哲


            王寶琴


            郭修誌


            張國賓


            林可恩


上列被告因違反銀行法等案件（本院108年度金重訴字第3號），
經原告提起附帶民事訴訟，請求損害賠償，本院判決如下︰
    主  文
原告之訴及假執行之聲請均駁回。
    理  由
一、原告訴之聲明及陳述詳如附件刑事附帶民事訴訟起訴狀所載
    。
二、被告未為任何聲明或陳述，亦未提出任何書狀。
三、按因犯罪而受損害之人，於刑事訴訟程序得附帶提起民事訴
    訟，對於被告及依民法負賠償責任之人，請求回復其損害；
    法院認為原告之訴不合法者，應以判決駁回原告之訴，同法
    第487條第1項、第502條第1項定有明定。前述「依民法負賠
    償責任之人」，係指該刑事案件中依民法規定應負賠償責任
    之人而言。故附帶民事訴訟之原告所主張之共同加害人，必
    以在刑事訴訟程序中經認定係共同侵權行為之人，始得謂為
    依民法負賠償責任之人，否則對之提起是項附帶民事訴訟，
    即難謂為合法（最高法院87年度台抗字第278號裁定參照）
    。從而，刑事附帶民事訴訟之原告適格，須為因犯罪而受損
    害之人，且應以被訴之犯罪事實為限。
四、經查，檢察官起訴被告張嘉哲、王寶琴、郭修誌、張國賓、
    林可恩等人之犯罪事實係其等以投資「櫃位券」為由，分別
    向如起訴書附表二編號71至76、1至36、37至58、65至67所
    示之人招攬投資，而涉嫌違反銀行法、詐欺取財、行使偽造
    私文書等罪嫌，有臺灣臺南地方檢察署檢察官107年度偵字
    第8143、8539、10660、10661、13190、13568、14549、151
    82、16303號起訴書附卷足憑。惟檢察官就原告部分僅起訴
    同案被告謝淑美、許碩修，並未將上開被告起訴列為共同參
    與招攬原告之行為人，其等亦未在刑事訴訟程序中經本院認
    定係共同侵權行為之人，則揆諸上開說明，就原告所受損害
    部分，上開被告顯非本件違反銀行法刑事案件中依民法規定
    應負賠償責任之人，是原告對上開被告提起本件刑事附帶民
    事訴訟，請求損害賠償，即非合法，應予駁回。原告上開之
    訴既經駁回，其假執行聲請，亦失所附麗，應一併駁回。至
    原告對同案被告謝淑美、許碩修提起刑事附帶民事訴訟部分
    ，則另由本院裁定移送本院民事庭審理，附此敘明。
五、依刑事訴訟法第502條第1項，判決如主文。 
中　　華　　民　　國　　110 　年　　6 　　月　　16　　日
                  刑事第六庭  審判長法　官　黃琴媛
                                    法　官  吳彥慧
                                    法  官  孫淑玉
以上正本證明與原本無異。
如不服本判決應於收受送達後20日內向本院提出上訴書狀（均須
按他造當事人之人數附繕本）。
本判決非對於刑事訴訟之判決有上訴時不得上訴。
　　　　　　　　　　　　　　　　　　書記官　洪千棻
中　　華　　民　　國　　110 　年　　6 　　月　　16　　日